臺灣屏東地方法院刑事判決　　　　　　　 96年度訴字第506號
公　訴　人　臺灣屏東地方法院檢察署檢察官
被　　　告　甲○○
　　　　　　　　　　　(
上列被告因違反毒品危害防制條例案件，經檢察官提起公訴（96
年度毒偵字第595 號），嗣被告於本院準備程序進行中先就被訴
事實為有罪之陳述，本院告知被告簡式審判程序之旨，並聽取當
事人之意見後，裁定改由受命法官獨任依簡式審判程序審理，本
院判決如下：
    主  文
甲○○施用第一級毒品，處有期徒刑貳年，減為有期徒刑壹年，
扣案殘渣袋壹個沒收銷燬之，扣案注射針筒壹支沒收之。又施用
第二級毒品，處有期徒刑壹年，減為有期徒刑陸月。應執行有期
徒刑壹年肆月。扣案殘渣袋壹個沒收銷燬之，扣案注射針筒壹支
沒收之。
    事  實
一、甲○○前因施用毒品案件，經本院以93年度毒聲字第9 號裁
    定觀察、勒戒後，認無繼續施用毒品之傾向，於民國93年1
    月19日釋放，並業經臺灣屏東地方法院檢察署檢察官以93年
    度毒偵字第75號為不起訴處分確定。詎仍未戒除吸食毒品之
    惡習，復基於施用第一級毒品海洛因之犯意，於96年3 月23
    日下午14時許，在屏東縣恆春鎮○○路三山國王廟旁之廁所
    ，以注射針筒摻水注射之方式，施用第一級毒品海洛因1 次
    。另基於施用第2 級毒品甲基安非他命之犯意，於96年3 月
    23日下午14時許，在不詳地點，以將甲基安非他命置放於挖
    洞後之小燈泡內燒烤以吸食其煙之方式，施用第二級毒品甲
    基安非他命1 次。嗣為警於96年3 月23日下午14時50分許，
    為警在屏東縣恆春鎮○○路三山國王廟旁之廁所，因見甲○
    ○形跡可疑攔檢盤查，經其同意採尿呈陽性反應而查知上情
    ，並扣得其所有供注射第一級毒品海洛因所用之注射針筒1
    支、殘渣袋1 只。
二、案經屏東縣警察局恆春分局報請臺灣屏東地方法院檢察署檢
    察官偵查起訴。
    理  由
壹、程序部份
一、按除被告所犯為死刑、無期徒刑、最輕本刑為3 年以上有期
    徒刑之罪或高等法院管轄第一審案件者外，於法院行準備程
    序進行中，被告先就被訴事實為有罪之陳述時，審判長得告
    知被告簡式審判程序之旨，並聽取當事人、代理人、辯護人
    及輔佐人之意見後，裁定進行簡式審判程序；且受命法官行
    準備程序，與法院或審判長有同一之權限；又簡式審判程序
    之證據調查，不受刑事訴訟法第159 條第1 項、第161 條之
    2 、第161 條之3 、第163 條之1 及第164 條至第170 條規
    定之限制，刑事訴訟法第273 條之1 第1 項、第279 條第2
    項前段、第273 條之2 分別定有明文。被告所為係犯死刑、
    無期徒刑、最輕本刑為3 年以上有期徒刑以外之罪，其於準
    備程序中就被訴事實為有罪之陳述，經受命法官告知簡式審
    判程序之旨，並聽取公訴人、被告之意見後，本院合議庭認
    為適宜由受命法官獨任進行簡式審判程序，依刑事訴訟法第
    273 條之1 第1 項規定，裁定由受命法官獨任進行審判程序
    ，合先敘明。
貳、實體部分
一、訊據被告甲○○對於上揭犯罪事實均坦承不諱，復查：
（一）經警於查獲被告當日18時25分所採之尿液送驗結果，係呈
      嗎啡及甲基安非他命陽性反應，此有屏東縣警察局恆春分
      局辦理毒品危害防制條例案尿液送檢人真實姓名對照表、
      台灣檢驗科技股份有限公司96年4 月4 日編號KＺ00000000
      0000號濫用藥物尿液檢驗報告各1份在卷可稽。
（二）此外，本件尚有注射針筒1 支扣案可稽，又本件另有殘渣
      袋1 個扣案可稽，該等物品經送鑑定，亦確認其上含有第
      一級毒品海洛因之殘留，此有高雄醫學大學附設中和紀念
      醫院96年5 月31日編號0000-000號檢驗報告附卷可參，核
      與被告施用本件第一級毒品海洛因所使用之物相符，益見
      被告確有施用毒品無誤。
（三）再查被告甲○○前因施用毒品案件，經本院以93年度毒聲
      字第9 號裁定觀察、勒戒後，認無繼續施用毒品之傾向，
      於93年1 月19日釋放，並業經臺灣屏東地方法院檢察署檢
      察官以93年度毒偵字第75號為不起訴處分確定之事實，有
      臺灣高等法院被告全國前案紀錄表1 份在卷可按。是被告
      於觀察勒戒釋放後5 年內再犯施用毒品之罪甚明。
（四）綜上所述，被告前曾犯施用毒品，且於觀察、勒戒執行完
      畢釋放後，5 年內再犯本件施用毒品，事證應屬明確，其
      犯行應堪認定。
二、查海洛因及甲基安非他命分屬毒品危害防制條例第2 條第2
    項第1 款所規定之第一級毒品及同條項第2 款所規定之第二
    級毒品，核被告所為，係犯毒品危害防制條例第10條第1 項
    施用第一級毒品罪及同條第2 項施用第二級毒品罪。被告持
    有毒品，復進而施用，其持有毒品之低度行為，為施用毒品
    之高度行為所吸收，均不另論罪。被告所犯上開二罪間，犯
    意各別，罪名不同，應分論併罰之。又公訴意旨雖認被告係
    於96年3 月23日下午6 時25分（採集尿液時間）回溯前72小
    時內某時許，施用第二級毒品甲基安非他命1 次，惟被告於
    本院審理中陳稱係於96年3 月23日下午14時許施用一次（見
    本院卷第89頁96年8 月22日審理筆錄），故被告應係於96年
    3 月23日下午14時許施用第二級毒品甲基安非他命，檢察官
    起訴書此部認定容有誤會。爰審酌被告雖於犯後即能坦承犯
    行，而其施用毒品行為於本質上係屬自我戕害行為，反社會
    性之程度應屬較低；惟施用毒品，不僅足以戕害其個人身心
    ，且極易滋生其他犯罪，惡化治安甚重，嚴重損及公益，且
    被告前屢經觀察勒戒等處遇助其戒除毒品，竟再為本件施用
    毒品犯行，顯見其不思悔改，自制力亦顯不佳等一切情狀，
    酌情分別量處如主文所示之刑；被告犯罪時間在96年4 月24
    日以前，所犯符合中華民國九十六年罪犯減刑條例第2 條第
    1 項第3 款所定之減刑條件，應依該規定減其刑期為二分之
    一，故各減為如主文所示之有期徒刑，並定其應執行之刑，
    以資懲儆。
三、扣案之殘渣袋1 個，經鑑定結果，含有第一級毒品海洛因之
    殘留，有高雄醫學大學附設中和紀念醫院96年5 月31日0000
    -000號檢驗報告1 紙在卷可參，因客觀上均已無法與殘留之
    海洛因完全析離，應視同毒品，依毒品危害防制條例第18條
    第1 項前段之規定沒收銷燬之。又扣案之注射針筒1 支，屬
    供被告施用第一級毒品海洛因之功能，又在被告身上查獲，
    為被告所有供施用毒品所用之物，應另依刑法第38條第1 項
    第2 款之規定，予以宣告沒收。
據上論斷，應依刑事訴訟法第273 條之1 第1 項、第299 條第1
項前段，毒品危害防制條例第10條第1 項、第2 項、第18條第1
項前段，刑法第11條、第51條第5 款、第38條第1 項第2 款，中
華民國九十六年罪犯減刑條例第2 條第1 項第3 款、第7 條，判
決如主文。
本件經檢察官潘國威到庭執行職務。
中　　華　　民　　國　　96　　年　　8 　　月　　31　　日
                  刑事第一庭    法  官  羅培毓
以上正本證明與原本無異。
如不服本判決應於收受本判決送達後十日內向本院提出上訴書狀
，其未敘述上訴理由者，並得於提起上訴後十日內向本院補提理
由書狀（均須按他造當事人之人數附繕本）「切勿逕送上級法院
」
中　　華　　民　　國　　96　　年　　9 　　月　　7 　　日
                                書記官  張儷薾
附錄本判決論罪科刑法條：
毒品危害防制條例第10條
施用第一級毒品者，處六月以上五年以下有期徒刑。
施用第二級毒品者，處三年以下有期徒刑。
